---
title: <font size="6">"Tip_trick 1 - Contando o número de combinações no R"</font> 
author: "Prof.Davi Rocha"

output: html_document
---
 

Um problema comum no calculo de probabilidades de variáveis discretas é contar combinações, ou seja,
o número de subconjuntos distintos de tamanho k que podem ser criados a partir de n itens.

Esse número pode ser calculado pela fórmula $$ C_n,_k = \frac{n!}{k!(n - k) !} $$  , mas é muito mais fácil fazer isso no R usando a função ***choose(n, k)***.

Por exemplo, considere um conjunto com seis elementos que serão tomados dois a dois. 
Observe que  aqui n = 6 e k = 2 logo no R:

```{r}
choose(6,2)

```

O Resultado é 15, ou seja, logo é possivel 15 combinações de 2 números nesses 6.


Só a titulo de mais um exemplo, uma interessante aplicação de combinação é nas loterias, megassena, quina entre outras. A megassena consiste em uma cartela de 60 números dentre os quais devemos acertar 6 (prêmio principal), portanto temos uma combinação onde n = 60 e k = 6, sessenta números tomados seis a seis.
Quantas combinações temos de 6 números nestes 60?
Aplicando o R:


```{r}
choose(60,6)

```

Era isso!
Até a próxima dica!

